臺灣新竹地方法院刑事判決
110年度交訴字第101號
公  訴  人  臺灣新竹地方檢察署檢察官
被      告  梁鳴希


上列被告因公共危險案件，經檢察官提起公訴（110年度偵字第8
650號），被告於本院準備程序中，就被訴事實為有罪之陳述，
經法官告知簡式審判程序意旨，並聽取公訴人及被告之意見後，
本院合議庭裁定由受命法官獨任依簡式審判程序審理，並判決如
下：
    主      文
梁鳴希犯駕駛動力交通工具發生交通事故致人傷害而逃逸罪，累
犯，處有期徒刑伍月，如易科罰金，以新臺幣壹仟元折算壹日。
    事實及理由
一、本件犯罪事實及證據，除證據部分應補充「車輛詳細資料報
    表2份（見偵卷第33頁、第35頁）」、「被告梁鳴希於本院
    審理時之自白（見本院卷第49頁）」外，餘均引用檢察官起
    訴書之記載（如附件）。
二、論罪科刑：
　㈠核被告梁鳴希所為，係犯刑法第185條之4第1項前段之駕駛動
    力交通工具發生交通事故致人傷害而逃逸罪。
　㈡查被告前①因竊盜案件，經本院於民國104年12月2日，以104
    年度竹簡字第662號判決處有期徒刑6月並確定；②又因竊盜
    案件，經本院於105年3月24日，以105年度審易字第83號判
    決處有期徒刑5月、9月、9月、9月，不得易科罰金部分，應
    執行有期徒刑1年8月並確定；③又因公共危險等案件，經本
    院於105年11月11日，以105年度交訴字第54號判決處有期徒
    刑1年1月並確定。上開①至③案件，經本院以106年度聲字第2
    98號裁定應執行有期徒刑3年4月並確定，於108年5月19日因
    縮短刑期執行完畢出監等情，有臺灣高等法院被告前案紀錄
    表1份在卷可考。詎其又於受有期徒刑執行完畢後，5年以內
    故意再犯本件有期徒刑以上之罪，為累犯，且本院認本件加
    重最低本刑並無罪刑不相當之情形，爰依刑法第47條第1項
    之規定，加重其刑。
　㈢按犯罪之情狀顯可憫恕，認科以最低度刑仍嫌過重者，得酌
    量減輕其刑，刑法第59條定有明文。立法理由中指出：本條
    所謂「犯罪之情狀可憫恕」，自係指裁判者審酌刑法第57條
    各款所列事項以及其他一切與犯罪有關之情狀之結果，認其
    犯罪足堪憫恕者而言。再同為肇事逃逸者，其原因動機不一
    ，犯罪情節亦未必盡同，造成危害社會之程度自屬有異，法
    律科處此類犯罪，所設之法定最低本刑卻屬相同。衡諸本件
    車禍責任，被告發生交通事故後逕自騎車離開現場，固有不
    該，然其已然坦承犯行，且已與告訴人林峰彬成立和解，並
    依和解條件給付新臺幣24,000元完畢，業據告訴人陳述在案
    （見偵卷第57頁反面至第58頁），並有和解書影本1份在卷
    為憑（見偵卷第59頁），其犯後態度尚稱良好；併參酌告訴
    人所受傷勢，認被告固因一時失慮致罹重典，然相較於其他
    肇事逃逸之行為人，肇事致人受傷嚴重、犯後始終否認犯行
    、拒絕賠償被害人者，犯罪情節實屬較輕，依被告犯罪之具
    體情狀及行為背景觀之，確屬情輕法重，客觀上足以引起社
    會一般人之同情，縱宣告法定最低度之刑猶嫌過重，爰依刑
    法第59條規定酌減其刑。並依刑法第71條第1項之規定，先
    加後減之。
　㈣爰以行為人之責任為基礎，審酌被告發生交通事故導致告訴
    人受傷後，未採取任何必要之處置即逕自駕車離去，衡其所
    為實應非難；惟念其已坦承犯行，且已與告訴人成立和解，
    並已依和解條件給付完畢，業如前述，犯後態度尚稱良好；
    兼衡被告素行、本案犯罪所生之危險、告訴人所受傷害之程
    度，暨被告自述高中畢業之教育程度及小康之家庭經濟狀況
    （見本院卷第49頁）等一切情狀，量處如主文所示之刑，並
    諭知易科罰金之折算標準。
據上論斷，應依刑事訴訟法第273條之1第1項、第299條第1項前
段、第310條之2、第454條第2項，判決如主文。
本案經檢察官廖啟村提起公訴，檢察官黃翊雯到庭執行職務。
中　　華　　民　　國　　110 　年　　12　　月　　17　　日
                  刑事第四庭    法  官  郭哲宏
以上正本證明與原本無異。
如不服本判決應於收受本判決後20日內向本院提出上訴書狀，上
訴書狀應敘述具體理由。上訴書狀未敘述上訴理由者，應於上訴
期間屆滿後20日內補提理由書狀於本院(均須按他造當事人之人
數附繕本 )「切勿逕送上級法院」。 
中　　華　　民　　國　　110 　年　　12　　月　　17　　日
                                書記官  戴筑芸
附錄本案論罪法條：
中華民國刑法第185條之4第1項
駕駛動力交通工具發生交通事故，致人傷害而逃逸者，處6月以
上5年以下有期徒刑；致人於死或重傷而逃逸者，處1年以上7年
以下有期徒刑。
附件：
臺灣新竹地方檢察署檢察官起訴書
                                     110年度偵字第8650號
　　被　　　告　梁鳴希　男　34歲（民國00年0月00日生）
　　　　　　　　　　　　住○○市○區○○里0鄰○○路000巷
　　　　　　　　　　　　　00號
　　　　　　　　　　　　國民身分證統一編號：Z000000000號
上列被告因公共危險案件，已經偵查終結，認應提起公訴，茲將
犯罪事實及證據並所犯法條分敘如下：       
        犯  罪  事  實
一、梁鳴希前因竊盜、肇事逃逸之公共危險等案件，於民國106
    年4月26日，經臺灣新竹地方法院以106年度聲字第298號裁
    定應執行有期徒刑3月4月確定，於108年5月19日執行完畢。
    詎仍不知悔改，於110年6月16日18時33分許，騎乘車牌號碼
    000-000號普通重型機車，沿新竹市東區中華路1段，由南往
    北方向行駛，途經新竹市○區○○路0段0號前，本應注意駕駛
    人應注意車前狀況，並隨時採取必要之安全措施，而依當時
    情形，依其智識、能力並無不能注意之情事，竟疏未注意及
    此，自後撞擊林峰彬騎乘之車牌號碼000-0000號普通重型機
    車，林峰彬因而人車倒地，並受有左臉、雙手肘、右前臂、
    右手腕、左下背、右手食指、雙膝擦傷及左小腿擦傷、左髖
    及右足挫傷等傷害（過失傷害罪嫌部分，業經撤回告訴，另
    為不起訴處分）。詎梁鳴希已可預見林峰彬受傷，因駕駛執
    照業已註銷，唯恐為警取締交通違規，竟仍基於肇事逃逸之
    犯意，未加照護處理旋即騎乘前開機車逃逸。嗣警方據報依
    據監視器錄影紀錄，始循線查知上情。
二、案經林峰彬訴請新竹市警察局第二分局報告偵辦。
　　　　證據並所犯法條
一、證據清單及待證事實：
編號 證   據   清   單 待   證   事   項  1. 被告梁鳴希於警詢時及 偵查中之自白。 全部犯罪事實。  2. 告訴人林峰彬於警詢時 及偵查中之指述。 全部犯罪事實。  3. 道路交通事故現場圖、道路交通事故調查報告表(一)、(二)、國立臺灣大學醫學院附設醫院新竹臺大分院新竹醫院診斷證明書各1份、新竹市警察局舉發違反道路交通管理事件通知單2份、照片21張、監視器錄影紀錄擷取照片3張。 佐證全部犯罪事實。 
    綜上，足認被告前述自白核與事實相符，其犯嫌已堪認定。
二、所犯法條：
　　核被告梁鳴希所為，係犯刑法第185條之4之駕駛動力交通交
　　工具肇事，致人死傷而逃逸罪嫌。被告前因竊盜、肇事逃逸
    之公共危險等案件，法院裁定應執行有期徒刑3月4月確定，
    於108年5月19日執行完畢，有刑案資料查註紀錄表1紙附卷
    可稽，其於有期徒刑之執行完畢後，5年內故意再犯本件有
    期徒刑以上之罪，為累犯，請考量被告上開部分執行完畢案
    件與本件之罪質相同，犯罪類型、犯罪手法亦類似，顯見被
    告對前開已執行完畢之刑罰反應力薄弱，主觀惡性重大，依
    罪刑相當原則有加重其刑之必要，請審酌司法院大法官釋字
    第775號解釋意旨依刑法第47條第1項規定加重其刑。
三、依刑事訴訟法第251條第1項提起公訴。　　　
　　此　　致
臺灣新竹地方法院
中　　華　　民　　國　 110　　年　　9 　　月　　16　　日
　　                         檢　察　官　廖  啟  村　
本件正本證明與原本無異
中　　華　　民　　國　 110　  年　  9　   月　  27    日
　　                         書　記　官　陳  德  倫